---
title: "Analyse von Maximalpegeln kommunaler Messtationen"
author: "Matthias Lochmann, HLNUG"
date: "`r Sys.Date()`"
output: word_document
---

```{r setup, include=FALSE}
knitr::opts_chunk$set(echo=FALSE)
rm(list = ls())
library(tidyverse)
library(DBI)
library(duckdb)
library(dbplyr)

```

## Daten

Die Daten wurden am 22.1.2026 bereitgestellt von Horst Weise, DFLD. 
Sie werden hier in eine Datenbank (DuckDB) eingelesen und dort bearbeitet. Das ermöglicht ein leichtes Skalieren auf größere Datenmengen, ohne durch Arbeitsspeicher eingeschränkt zu sein.

```{r pruefe_rohdaten_u_DuckDB}}

if (exists("con")) {
  if (dbIsValid(con)) {
    message("Verbindung zur DuckDB Datenbank wird geschlossen.")
    dbDisconnect(con, shutdown = TRUE)
  }
  rm(con)
}
  
con <- dbConnect(duckdb::duckdb(), dbdir = "data/komm_messstellen.duckdb", read_only = FALSE)

ifelse (dbListTables(con) %>% str_detect("messwerte") %>% any(),
        {
          messwerte_db <- tbl(con, "messwerte")
          n_db <- messwerte_db %>% count() %>% collect() %>% pull(n)
        },
        n_db <- 0)

# sammle alle csv in ./data/ um sie in die Datenbank zu übertragen.
files <- list.files("data/", pattern = "*.csv", full.names = TRUE)# %>%   sample(4)  # zum Anfangen



length_one_file <-
  read_lines(sample(files, 1)) %>%
  length()
length_all_files <- length(files) * length_one_file

message(
  "Anzahl der Sekundenwerte aller Rohdaten:",
  length_all_files,
  " und Sekundenwerte in der Datenbank-Tabelle messwerte: ",
  n_db
)



```

Nun werden ggf. die Rohdaten in die Datenbank eingelesen:

```{r uebertrage_rohdaten_in_db}

if (n_db == length_all_files) {
  message(
    "Die Daten sind bereits vollständig in der Datenbank vorhanden. Keine Aktion erforderlich."
  )
  knitr::opts_chunk$set(eval = FALSE)
} else {
  message("Die Daten werden in die Datenbank eingelesen.")
  
  
  data_all <- data.frame()
  if (dbListTables(con) == "messwerte") {
    message("Tabelle messwerte existiert bereits. Lösche sie und erstelle neu.")
    dbRemoveTable(con, "messwerte", force = TRUE)
    
    dbCreateTable(
      con,
      "messwerte",
      fields = c(
        zeit = "CHARACTER",
        pegelRoh = "INTEGER",
        datum = "DATE",
        station = "INTEGER"
      )
    )
  }
  
  
  for (file in files) {
    # message("Lade Datei: ", file)
    #extrahiere Datum und Stationsname aus Dateinamen
    datei_name <- tools::file_path_sans_ext(basename(file))
    datum <- str_extract(datei_name, "\\d{8}")
    station <- str_remove(datei_name, paste0(datum, "-"))
    # Lese die Datei ein
    data <- read_delim(
      file,
      delim = ";",
      escape_double = FALSE,
      col_names = c("zeit", "pegelRoh"),
      col_types = list(zeit = col_time(format = "%H:%M:%S"), pegelRoh = 'i'),
      trim_ws = TRUE
    ) %>%
      # und füge Infos als Spalten an
      mutate(datum = as.Date(datum, format = "%Y%m%d"),
             station = station)
    # Schreibe die Daten in die DuckDB Tabelle
    dbAppendTable(con, "messwerte", data)
  }
}


```


## Überblick über die Datenbank Tabelle
Die Tabelle "messwerte" enthält die Rohdaten der kommunalen Messstellen mit den Spalten Zeit, Rohpegel, Datum und Stations-ID:

```{r tabllenuebersicht}
# Übersicht über die Tabelle
dbListTables(con)
dbListFields(con, "messwerte")
cat("5 zufällige Zeilen der Tabelle:\n")
dbGetQuery(con, "SELECT * FROM messwerte ORDER BY RANDOM() LIMIT 5;")

```

## Manipulation der Daten

Zunächst wird das Datum der Lärmreduzierungsmaßnahme auf den festgelegt:
```{r massnahmendatum}
massnahmendatum<-lubridate::as_date("2025-08-15")
```

`r format(massnahmendatum, "%d.%m.%Y")` festgelegt. Die Tabelle "messwerte" wird nun um einige Spalten erweitert, die für die Analyse der Maximalpegel relevant sind.

```{r manipuliere_db}
messwerte_db <- tbl(con, "messwerte")

query <- messwerte_db %>%
  mutate(
    stunde = as.integer(substr(zeit, 1, 2)),
    tageszeit = case_when(stunde >= 6  &
                            stunde < 18 ~ "D", stunde >= 18 &
                            stunde < 22 ~ "E", 
                            TRUE ~ "N")
  ) %>%
  select(-stunde) %>%
  mutate(vorbeiflug =
           case_when(pegelRoh > 127 ~ 1, TRUE            ~ 0)) %>%
  mutate(pegel = pegelRoh - 128 * vorbeiflug) %>%
  #Überprüfe ob es vor oder nach dem Umstelldatum ist
  mutate(vorhernachher = case_when(
    massnahmendatum < lubridate::as_date(datum) ~ "nachher",
    TRUE ~ "vorher"
  ))
sql_select <- dbplyr::sql_render(query)
#cat(sql_select)
sql_prod <- glue::glue("
  CREATE OR REPLACE TABLE messwerte AS
  {sql_select}
")
DBI::dbExecute(con, sql_prod)
```

Jetzt beinhaltet die Tabelle "messwerte" einige zusätzliche Spalten zur Analyse:

```{r spaltennamen}
dbListFields(con, "messwerte")
```

Hier ein kurzer Blick auf einige zufällige Zeilen der erweiterten Tabelle:
```{r tabellenuebersicht2}
cat("5 zufällige Zeilen der erweiterten Tabelle:\n")
dbGetQuery(con, "SELECT * FROM messwerte ORDER BY RANDOM() LIMIT 5;")
```


## Analyse der Maximalpegel noch ohne Verbindung zu Flugdaten

Die Maximalpegelverteilung der vorbeifliegenden Flugzeuge an den kommunalen Messstellen wird hier analysiert. Es wird unterschieden, ob die Messung vor oder nach der Lärmreduzierungsmaßnahme am `r format(massnahmendatum, "%d.%m.%Y")` erfolgte.

```{r analyse_pegel}
messwerte_db<-tbl(con, "messwerte")
max_pegel_stat <- messwerte_db %>%
  filter(vorbeiflug==1) %>% 
  group_by(station,pegel,vorhernachher) %>%
  summarise(Anzahl = n()) %>%
  ungroup() %>%
  collect()

max_pegel_stat %>%
  ggplot(aes(x = pegel, y = Anzahl,color=factor(vorhernachher))) +
  geom_step() +
  facet_wrap(vars(station),scales="free_y")+
  labs(
    title = "Maximalpegelverteilung",
    x = "LASmax [dB(A)]",
    y = "Anzahl der Flugereignisse / dB",
    color = "Vor oder nach Maßnahme"
  ) 


dbDisconnect(con, shutdown = TRUE)
```

