---
title: "Analyse von Maximalpegeln kommunaler Messtationen"
author: "Matthias Lochmann, HLNUG"
date: "`r Sys.Date()`"
output: word_document
---

```{r setup, include=FALSE}
knitr::opts_chunk$set(echo=FALSE)
rm(list = ls())
library(tidyverse)
library(DBI)
library(duckdb)
library(dbplyr)


```

## Daten

Die Daten wurden am 22.1.2026 bereitgestellt von Horst Weise, DFLD. 
Sie werden hier in eine Datenbank (DuckDB) eingelesen und dort bearbeitet. Das ermöglicht ein leichtes Skalieren auf größere Datenmengen, ohne durch Arbeitsspeicher eingeschränkt zu sein.

```{r pruefe_rohdaten_u_DuckDB}}

if (exists("con")) {
  if (dbIsValid(con)) {
    message("Verbindung zur DuckDB Datenbank wird geschlossen.")
    dbDisconnect(con, shutdown = TRUE)
  }
  rm(con)
}
  
con <- dbConnect(duckdb::duckdb(), dbdir = "data/komm_messstellen.duckdb", read_only = FALSE,
                 config = list(
    extension_directory = "./duckdb_extensions"
  ))

dbExecute(con, "LOAD icu;")


ifelse (dbListTables(con) %>% str_detect("messwerte") %>% any(),
        {
          messwerte_db <- tbl(con, "messwerte")
          n_db <- messwerte_db %>% count() %>% collect() %>% pull(n)
        },
        n_db <- 0)

# sammle alle csv in ./data/ um sie in die Datenbank zu übertragen.
files <- list.files("data/", pattern = "*.csv", full.names = TRUE)# %>%   sample(4)  # zum Anfangen

length_one_file <-
  read_lines(sample(files, 1)) %>%
  length()
length_all_files <- length(files) * length_one_file

message(
  "Anzahl der Sekundenwerte aller Rohdaten:",
  length_all_files,
  " und Sekundenwerte in der Datenbank-Tabelle messwerte: ",
  n_db
)

```

Nun werden ggf. die Rohdaten in die Datenbank eingelesen:

```{r uebertrage_rohdaten_in_db}

if (n_db == length_all_files) {

  message(
    "Die Daten sind bereits vollständig in der Datenbank vorhanden. Keine Aktion erforderlich."
  )

} else {

  message("Die Daten werden in die Datenbank eingelesen.")

  # --- Tabelle messwerte ggf. löschen ---
  if ("messwerte" %in% dbListTables(con)) {
    message("Tabelle messwerte existiert bereits. Lösche sie und erstelle sie neu.")
    dbRemoveTable(con, "messwerte", force = TRUE)
  } else {
    message("Tabelle messwerte existiert nicht. Erstelle sie neu.")
  }

  # --- Tabelle neu anlegen ---
  dbCreateTable(
    con,
    "messwerte",
    fields = c(
      zeit = "CHARACTER",
      pegelRoh = "INTEGER",
      datum = "DATE",
      station = "INTEGER"
    )
  )

  # --- Dateien einlesen und schreiben ---
  for (file in files) {

    datei_name <- tools::file_path_sans_ext(basename(file))
    datum <- str_extract(datei_name, "\\d{8}")
    station <- str_remove(datei_name, paste0(datum, "-"))

    data <- read_delim(
      file,
      delim = ";",
      escape_double = FALSE,
      col_names = c("zeit", "pegelRoh"),
      col_types = list(
        zeit = col_time(format = "%H:%M:%S"),
        pegelRoh = col_integer()
      ),
      trim_ws = TRUE
    ) %>%
      mutate(
        datum = as.Date(datum, format = "%Y%m%d"),
        station = station
      )
    data<-data %>% 
      mutate

    dbAppendTable(con, "messwerte", data)
  }
}
```


## Überblick über die Datenbank Tabelle
Die Tabelle "messwerte" enthält die Rohdaten der kommunalen Messstellen mit den Spalten Zeit, Rohpegel, Datum und Stations-ID:


```{r tabllenuebersicht}
# Übersicht über die Tabelle
dbListTables(con)
dbListFields(con, "messwerte")
cat("5 zufällige Zeilen der Tabelle:\n")
dbGetQuery(con, "SELECT * FROM messwerte ORDER BY RANDOM() LIMIT 5;")

```

## Manipulation der Daten

Zunächst wird das Datum der Lärmreduzierungsmaßnahme auf den 
```{r massnahmendatum}
massnahmendatum<-lubridate::as_date("2025-08-15")
```

`r format(massnahmendatum, "%d.%m.%Y")` festgelegt. Die Tabelle "messwerte" wird nun um einige Spalten erweitert, die für die Analyse der Maximalpegel relevant sind. Zunächst die Zeitpunkte der Messungen als Zeitstempel:

```{r manipuliere_db_ts}
# dbExecute(con, "
#   ALTER TABLE messwerte
#   DROP COLUMN ts;
# ")

# dbExecute(con, "
#   ALTER TABLE messwerte
#   ADD COLUMN ts TIMESTAMPTZ;
# ")

dbExecute(
  con,
  "
  UPDATE messwerte
  SET ts =
    CAST(datum || ' ' || zeit AS TIMESTAMP)
      AT TIME ZONE 'Europe/Berlin'
"
)

```

Hier wird nun die Tageszeit hinzugefügt, also ob Tag, Abend oder Nacht ist (D,E,N).

```{r manipuliere_db}
messwerte_db <- tbl(con, "messwerte") # wurde oben nur innerhalb einer if-Anweisung definiert

ifelse(!("tageszeit" %in% db_query_fields(con, "messwerte")), {
  query2 <- messwerte_db %>%
    mutate(
      stunde = as.integer(substr(zeit, 1, 2)),
      tageszeit = case_when(
        stunde >= 6  &
          stunde < 18 ~ "D",
        stunde >= 18 &
          stunde < 22 ~ "E",
        TRUE ~ "N"
      )
    ) %>%
    select(-stunde) %>%
    mutate(vorbeiflug =
             case_when(pegelRoh > 127 ~ 1, TRUE            ~ 0)) %>%
    mutate(pegel = pegelRoh - 128 * vorbeiflug) %>%
    #Überprüfe ob es vor oder nach dem Umstelldatum ist
    mutate(vorhernachher = case_when(
      massnahmendatum < lubridate::as_date(datum) ~ "nachher",
      TRUE ~ "vorher"
    ))
  sql_select <- dbplyr::sql_render(query2)
  #cat(sql_select)
  sql_prod <- glue::glue("
  CREATE OR REPLACE TABLE messwerte AS
  {sql_select}
")
  DBI::dbExecute(con, sql_prod)
}, {
  message(
    "Spalte tageszeit existiert bereits in der Tabelle messwerte. Keine Aktion erforderlich."
  )
})

```

Jetzt beinhaltet die Tabelle "messwerte" einige zusätzliche Spalten zur Analyse:

```{r spaltennamen}
dbListFields(con, "messwerte")
```

Hier ein kurzer Blick auf einige zufällige Zeilen der erweiterten Tabelle:
```{r tabellenuebersicht2}
cat("5 zufällige Zeilen der erweiterten Tabelle:\n")
dbGetQuery(con, "SELECT * FROM messwerte ORDER BY RANDOM() LIMIT 5;")
```

## Datenbank in Parquet übertragen

```{r dbToParquet}
parquet_dir <- "data/parquet"

if (!dir.exists(parquet_dir)) {

  message("Parquet-Daten existieren noch nicht – schreibe sie neu.")

  dbExecute(
    con,
    "
    COPY messwerte
    TO 'data/parquet'
    (FORMAT PARQUET, PARTITION_BY (station))
    "
  )

} else {

  message("Parquet-Daten existieren bereits – kein COPY notwendig.")

}

```


## Erstellen einer View für die Parquet-Dateien

```{r parquetView}
dbExecute(
  con,
  "
  CREATE OR REPLACE VIEW messwerte_parquet AS
  SELECT * FROM 'data/parquet/**/*.parquet'
  "
)

messwerte_tbl <- tbl(con, "messwerte_parquet")

colnames(messwerte_tbl)
messwerte_tbl %>%
#  filter(station == 117) %>%
  filter(vorbeiflug==1) %>% 
  group_by(datum,station) %>%
  summarise(
    Anzahl = n()
  ) %>%
  ggplot(aes(x=datum, y=Anzahl,color=factor(station)))+
  geom_line()+
  labs(
    title = "Anzahl der Schallereignisse pro Tag",
    x = "Datum",
    y = "Anzahl der Schallereignisse",
    color = "Messstation"
  )
```


## Schritt 1: Flugdaten aus Excel einlesen

Die Excel-Datei enthält Flugdaten mit Zeitstempeln in UTC.
Wir konvertieren diese nach lokaler Zeit (Europe/Berlin), um sie mit den
Messdaten vergleichen zu können, die bereits in lokaler Zeit vorliegen.

```{r flugdaten_einlesen}
library(readxl)  # Paket zum Einlesen von Excel-Dateien

# Pfad zur Excel-Datei mit Flugdaten
# ANPASSUNG: Ändere diesen Pfad, wenn deine Datei woanders liegt
flugdaten_pfad <- "data/UNH/DA-Wixhausen_DEP_15.09.2025.xlsx"

# Prüfe, ob die Datei existiert
if (!file.exists(flugdaten_pfad)) {
  stop(paste("FEHLER: Flugdaten-Datei nicht gefunden:", flugdaten_pfad))
}

# Lese die Excel-Datei ein
flugdaten_raw <- read_excel(flugdaten_pfad)

# Zeige eine Übersicht der eingelesenen Daten
cat("\n=== Flugdaten eingelesen ===\n")
cat("Anzahl Flüge:", nrow(flugdaten_raw), "\n")
cat("Spalten:", paste(colnames(flugdaten_raw), collapse = ", "), "\n\n")

# Zeige die ersten 3 Zeilen als Beispiel
cat("Erste 3 Zeilen der Flugdaten:\n")
print(head(flugdaten_raw, 3))
```


## Schritt 2: Flugdaten aufbereiten und in Datenbank speichern
Die Zeitstempel aus der Excel-Datei sind in UTC. Wir konvertieren sie
nach Europe/Berlin (lokale Zeit), damit sie mit den Messdaten übereinstimmen.

```{r flugdaten_aufbereiten}
library(lubridate)  # Paket für Zeitberechnungen

# Bereite die Flugdaten auf
flugdaten <- flugdaten_raw %>%
  # Wähle die relevanten Spalten aus
  select(
    x_coord = `XCoordinate (UTM32)`,
    y_coord = `YCoordinate (UTM32)`,
    z_coord = `ZCoordinate (m MSL)`,
    geschwindigkeit = `Geschwindigkeit (kn)`,
    flugzeugtyp = Flugzeugtyp,
    # Die wichtigsten Zeitstempel:
    startzeit_utc = `Startzeit-Radar (UTC)`,
    schnittpunkt_utc = `Zeitpunkt des Schnittpunktes (UTC)`,
    endzeit_utc = `Endzeit-Radar (UTC)`,
    ata_atd_utc = `ATA/ATD (UTC)`,
    flugtyp = Flugtyp,
    callsign = CallSign,
    gesellschaft = Gesellschaft,
    dfs_flight_id = `DFS-FlightID`
  ) %>%
  # Konvertiere die Zeitstempel von Text in echte Zeitstempel (UTC)
  mutate(
    startzeit_utc = dmy_hms(startzeit_utc, tz = "UTC"),
    schnittpunkt_utc = dmy_hms(schnittpunkt_utc, tz = "UTC"),
    endzeit_utc = dmy_hms(endzeit_utc, tz = "UTC"),
    ata_atd_utc = dmy_hms(ata_atd_utc, tz = "UTC")
  ) %>%
  # Konvertiere von UTC nach lokaler Zeit (Europe/Berlin)
  # Das ist wichtig, damit die Zeiten mit den Messdaten übereinstimmen!
  mutate(
    startzeit_lokal = with_tz(startzeit_utc, tzone = "Europe/Berlin"),
    schnittpunkt_lokal = with_tz(schnittpunkt_utc, tzone = "Europe/Berlin"),
    endzeit_lokal = with_tz(endzeit_utc, tzone = "Europe/Berlin"),
    ata_atd_lokal = with_tz(ata_atd_utc, tzone = "Europe/Berlin")
  ) %>%
  # Füge eine eindeutige ID für jeden Flug hinzu
  mutate(flug_id = row_number())

# Zeige eine Übersicht der aufbereiteten Daten
cat("\n=== Flugdaten aufbereitet ===\n")
cat("Beispiel: Zeitstempel UTC vs. Lokal\n")
print(
  flugdaten %>%
    select(flug_id, schnittpunkt_utc, schnittpunkt_lokal) %>%
    head(3)
)

# Speichere die Flugdaten in der Datenbank
# (wenn die Tabelle bereits existiert, wird sie ersetzt)
dbWriteTable(con, "flugdaten", flugdaten, overwrite = TRUE)

cat("\n✓ Flugdaten erfolgreich in Datenbank gespeichert (Tabelle: flugdaten)\n")
```


## Schritt 3: Parameter für Zeitfenster festlegen
 
Hier legst du fest, wie groß die Zeitfenster um jeden Vorbeiflug sein sollen:
- n_sekunden_vorher: wie viele Sekunden VOR dem Peak sollen berücksichtigt werden?
- m_sekunden_nachher: wie viele Sekunden NACH dem Peak sollen berücksichtigt werden?

ANPASSUNG: Diese Werte kannst du jederzeit ändern und den Code neu ausführen

```{r zeitfenster_parameter}
# === HIER KANNST DU DIE ZEITFENSTER ANPASSEN ===


n_sekunden_vorher <- 10   # Zeitfenster VOR dem Peak (z.B. 10 Sekunden)

n_sekunden_vorher <- 30   # Zeitfenster VOR dem Peak (z.B. 10 Sekunden)


n_sekunden_vorher <- 30   # Zeitfenster VOR dem Peak (z.B. 10 Sekunden)

m_sekunden_nachher <- 10  # Zeitfenster NACH dem Peak (z.B. 10 Sekunden)

cat("\n=== Zeitfenster-Parameter ===\n")
cat("Zeitfenster vorher:", n_sekunden_vorher, "Sekunden\n")
cat("Zeitfenster nachher:", m_sekunden_nachher, "Sekunden\n")
cat("Gesamtes Zeitfenster pro Vorbeiflug:", 
    n_sekunden_vorher + m_sekunden_nachher, "Sekunden\n\n")
```


```{r}
dbListTables(con)
dbListFields(con, "messwerte_parquet")
cat("5 zufällige Zeilen der Tabelle:\n")
dbGetQuery(con, "SELECT * FROM messwerte_parquet ORDER BY RANDOM() LIMIT 5;")

```


## Schritt 4: Zeitfenster um Vorbeiflüge erstellen
Für jeden erkannten Vorbeiflug (vorbeiflug = 1) erstellen wir ein Zeitfenster.
Das Zeitfenster beginnt n Sekunden vor dem Peak und endet m Sekunden danach.

```{r zeitfenster_erstellen}

# Erstelle oder ersetze die Tabelle "vorbeiflug_zeitfenster"
dbExecute(con, "DROP TABLE IF EXISTS vorbeiflug_zeitfenster;")

# SQL-Abfrage, die für jeden Vorbeiflug ein Zeitfenster erstellt
query_zeitfenster <- glue::glue("
  CREATE TABLE vorbeiflug_zeitfenster AS
  SELECT
    station,
    datum,
    zeit,
    ts AS peak_zeitpunkt,                           -- Zeitpunkt des Maximalpegels
    pegel AS peak_pegel,                            -- Höhe des Maximalpegels
    -- Berechne Start und Ende des Zeitfensters:
    ts - INTERVAL '{n_sekunden_vorher} seconds' AS fenster_start,
    ts + INTERVAL '{m_sekunden_nachher} seconds' AS fenster_ende,
    -- Speichere die Fenstergrößen für spätere Referenz:
    {n_sekunden_vorher} AS sekunden_vorher,
    {m_sekunden_nachher} AS sekunden_nachher,
    -- Erstelle eine eindeutige ID für jedes Zeitfenster:
    ROW_NUMBER() OVER (ORDER BY station, ts) AS zeitfenster_id
  FROM messwerte_parquet
  WHERE vorbeiflug = 1                              -- Nur Vorbeiflüge berücksichtigen
  ORDER BY station, ts
")

# Führe die SQL-Abfrage aus
dbExecute(con, query_zeitfenster)

# Zeige Statistik der erstellten Zeitfenster
anzahl_zeitfenster <- dbGetQuery(con, "SELECT COUNT(*) as n FROM vorbeiflug_zeitfenster")$n
cat("\n=== Zeitfenster erstellt ===\n")
cat("Anzahl erkannter Vorbeiflüge mit Zeitfenstern:", anzahl_zeitfenster, "\n")

# Zeige 5 Beispiel-Zeitfenster
cat("\n5 Beispiel-Zeitfenster:\n")
print(
  dbGetQuery(con, "
    SELECT 
      zeitfenster_id, 
      station, 
      peak_zeitpunkt, 
      fenster_start, 
      fenster_ende, 
      peak_pegel 
    FROM vorbeiflug_zeitfenster 
    LIMIT 5
  ")
)
```


## Schritt 5: Verschneidung - Welche Flüge passen zu welchen Zeitfenstern?

Jetzt verknüpfen wir die Zeitfenster mit den Flugdaten.
Ein Flug "passt" zu einem Zeitfenster, wenn sein Schnittpunkt-Zeitstempel innerhalb des Zeitfensters liegt.

```{r verschneidung}

# Erstelle oder ersetze die Verschneidungs-Tabelle
dbExecute(con, "DROP TABLE IF EXISTS vorbeiflug_flug_zuordnung;")

# SQL-Abfrage für die Verschneidung
query_verschneidung <- "
  CREATE TABLE vorbeiflug_flug_zuordnung AS
  SELECT
    -- Informationen aus dem Zeitfenster:
    z.zeitfenster_id,
    z.station,
    z.datum,
    z.peak_zeitpunkt,
    z.peak_pegel,
    z.fenster_start,
    z.fenster_ende,
    z.sekunden_vorher,
    z.sekunden_nachher,
    -- Informationen aus den Flugdaten:
    f.flug_id,
    f.callsign,
    f.flugzeugtyp,
    f.gesellschaft,
    f.geschwindigkeit,
    f.schnittpunkt_lokal AS flug_schnittpunkt,
    -- Berechne die Zeitdifferenz zwischen Peak und Flug-Schnittpunkt:
    EPOCH(f.schnittpunkt_lokal - z.peak_zeitpunkt) AS zeitdiff_sekunden,
    -- Markiere, ob dieser Flug innerhalb des Zeitfensters liegt:
    CASE
      WHEN f.schnittpunkt_lokal BETWEEN z.fenster_start AND z.fenster_ende
      THEN 'JA'
      ELSE 'NEIN'
    END AS im_zeitfenster
  FROM vorbeiflug_zeitfenster z
  -- LEFT JOIN: jedes Zeitfenster wird behalten, auch wenn kein Flug passt
  LEFT JOIN flugdaten f
    ON f.schnittpunkt_lokal BETWEEN z.fenster_start AND z.fenster_ende
  ORDER BY z.zeitfenster_id, zeitdiff_sekunden
"

# Führe die Verschneidung aus
dbExecute(con, query_verschneidung)

```


```{r}
messwerte_tbl <- tbl(con, "messwerte_parquet")
flugdaten_tbl <- tbl(con, "flugdaten")
zeitfenster_tbl <- tbl(con, "vorbeiflug_zeitfenster")
verschneidung_tbl <- tbl(con, "vorbeiflug_flug_zuordnung")
colnames(messwerte_tbl)
colnames(flugdaten_tbl)
colnames(zeitfenster_tbl)
colnames(verschneidung_tbl)



verschneidung_tbl <- tbl(con, "vorbeiflug_flug_zuordnung")


colnames(verschneidung_tbl)

bla<-verschneidung_tbl %>% 
  filter(im_zeitfenster=="JA") %>% 
  #select(station,peak_zeitpunkt,peak_pegel,flugzeugtyp,im_zeitfenster) %>% 
  collect()


bla <- verschneidung_tbl %>%
  filter(datum=="2025-09-15") %>%
  #filter(im_zeitfenster == "JA") %>%
  #select(station,peak_zeitpunkt,peak_pegel,flugzeugtyp,im_zeitfenster) %>%
  collect()

messwerte_tbl %>%
  filter(datum == "2025-09-15") %>%
  #  filter(vorbeiflug == 1) %>%
  ggplot(aes(x = ts, y = pegel)) +
  geom_line() +
 geom_point(
    data = messwerte_tbl %>%
      filter(datum == "2025-09-15") %>%
      filter(vorbeiflug == 1),
    aes(x = ts, y = pegel),shape=1
  ) +
  geom_rect(
    data = zeitfenster_tbl %>%
      #     filter(station == 74) %>%
      filter(datum == "2025-09-15"),
    aes(
      xmin = fenster_start,
      xmax = fenster_ende,
      ymin = -Inf,
      ymax = Inf
    ),
    color = "red",
    fill = NA,
    inherit.aes = FALSE
  ) +
  geom_vline(
    data = flugdaten_tbl,
    aes(xintercept = schnittpunkt_utc),
    color = "blue",
    inherit.aes = FALSE
  ) +
  facet_grid(rows = vars(station)) +
  coord_cartesian(xlim = c(
    as_datetime("2025-09-15 19:05:00"),
    as_datetime("2025-09-15 19:35:00")
  ))


bla <- verschneidung_tbl %>%
  filter(datum=="2025-09-15") %>%
  #filter(im_zeitfenster == "JA") %>%
  #select(station,peak_zeitpunkt,peak_pegel,flugzeugtyp,im_zeitfenster) %>%
  collect()

messwerte_tbl %>%
  filter(datum == "2025-09-15") %>%
  #  filter(vorbeiflug == 1) %>%
  ggplot(aes(x = ts, y = pegel)) +
  geom_line() +
 geom_point(
    data = messwerte_tbl %>%
      filter(datum == "2025-09-15") %>%
      filter(vorbeiflug == 1),
    aes(x = ts, y = pegel),shape=1
  ) +
  geom_rect(
    data = zeitfenster_tbl %>%
      #     filter(station == 74) %>%
      filter(datum == "2025-09-15"),
    aes(
      xmin = fenster_start,
      xmax = fenster_ende,
      ymin = -Inf,
      ymax = Inf
    ),
    color = "red",
    fill = NA,
    inherit.aes = FALSE
  ) +
  geom_vline(
    data = flugdaten_tbl,
    aes(xintercept = schnittpunkt_utc),
    color = "blue",
    inherit.aes = FALSE
  ) +
  facet_grid(rows = vars(station)) +
  coord_cartesian(xlim = c(
    as_datetime("2025-09-15 19:05:00"),
    as_datetime("2025-09-15 19:35:00")
  ))



verschneidung_tbl %>%
  ggplot() +
  geom_segment(
    aes(x=fenster_start,xend = fenster_ende, y = peak_pegel,color=factor(station)),
    linewidth = 2
  )

verschneidung_tbl %>%
  group_by(station) %>% 
  summarise(anzahl = n(),
            anzahl_zuordnung = sum(im_zeitfenster=="JA"),
            mittel_peak=mean(peak_pegel,na.rm=TRUE),
            mittel_zeitdiff=mean(zeitdiff_sekunden,na.rm=TRUE))




```


```{r}

# Statistik der Zuordnung
zuordnung_stats <- dbGetQuery(con, "
  SELECT
    im_zeitfenster,
    COUNT(DISTINCT zeitfenster_id) AS anzahl_zeitfenster,
    COUNT(flug_id) AS anzahl_zuordnungen
  FROM vorbeiflug_flug_zuordnung
  GROUP BY im_zeitfenster
")

cat("\n=== Verschneidung abgeschlossen ===\n")
print(zuordnung_stats)

# Zeige Beispiele der Zuordnungen
cat("\n5 Beispiel-Zuordnungen:\n")
print(
  dbGetQuery(con, "
    SELECT 
      zeitfenster_id, 
      station, 
      peak_zeitpunkt, 
      callsign, 
      flugzeugtyp,
      zeitdiff_sekunden,
      im_zeitfenster
    FROM vorbeiflug_flug_zuordnung
    WHERE im_zeitfenster = 'JA'
    LIMIT 5
  ")
)
```


## Schritt 6: Visualisierung - Passen die Zeitfenster?

Diese Grafik zeigt dir, ob die gewählten Zeitfenster (n und m) gut passen.
Du siehst:
- Wie viele Vorbeiflüge wurden einem Flug zugeordnet?
- Wie groß ist die zeitliche Abweichung?

```{r visualisierung_zeitfenster, fig.width=10, fig.height=6}

# Lade die Zuordnungsdaten
zuordnung_data <- dbGetQuery(con, "
  SELECT 
    zeitfenster_id,
    station,
    peak_zeitpunkt,
    peak_pegel,
    callsign,
    flugzeugtyp,
    zeitdiff_sekunden,
    im_zeitfenster
  FROM vorbeiflug_flug_zuordnung
  WHERE im_zeitfenster = 'JA'
")

# Wenn Zuordnungen vorhanden sind, erstelle eine Grafik
if (nrow(zuordnung_data) > 0) {
  
  # Grafik 1: Histogramm der Zeitdifferenzen
  plot_zeitdiff <- ggplot(zuordnung_data, aes(x = zeitdiff_sekunden)) +
    geom_histogram(binwidth = 1, fill = "steelblue", color = "white") +
    geom_vline(xintercept = 0, color = "red", linetype = "dashed", linewidth = 1) +
    labs(
      title = "Zeitliche Abweichung: Maximalpegel vs. Flug-Schnittpunkt",
      subtitle = paste0(
        "Zeitfenster: ", n_sekunden_vorher, "s vorher, ", 
        m_sekunden_nachher, "s nachher | ",
        "n = ", nrow(zuordnung_data), " Zuordnungen"
      ),
      x = "Zeitdifferenz (Sekunden)\nnegativ = Flug vor Peak | positiv = Flug nach Peak",
      y = "Anzahl Zuordnungen"
    ) +
    theme_minimal() +
    theme(plot.title = element_text(face = "bold"))
  
  print(plot_zeitdiff)
  
  # Grafik 2: Zuordnungsrate pro Station
  zuordnung_pro_station <- dbGetQuery(con, "
    SELECT
      station,
      COUNT(DISTINCT zeitfenster_id) AS zeitfenster_gesamt,
      COUNT(DISTINCT CASE WHEN im_zeitfenster = 'JA' THEN zeitfenster_id END) 
        AS zeitfenster_mit_flug,
      ROUND(
        100.0 * COUNT(DISTINCT CASE WHEN im_zeitfenster = 'JA' THEN zeitfenster_id END) 
        / COUNT(DISTINCT zeitfenster_id), 
        1
      ) AS zuordnungsrate_prozent
    FROM vorbeiflug_flug_zuordnung
    GROUP BY station
    ORDER BY station
  ")
  
  plot_zuordnung <- ggplot(
    zuordnung_pro_station, 
    aes(x = factor(station), y = zuordnungsrate_prozent)
  ) +
    geom_col(fill = "forestgreen", alpha = 0.7) +
    geom_text(aes(label = paste0(zuordnungsrate_prozent, "%")), 
              vjust = -0.5, size = 3.5) +
    labs(
      title = "Zuordnungsrate pro Messstation",
      subtitle = "Wie viele Vorbeiflüge konnten einem Flug zugeordnet werden?",
      x = "Messstation",
      y = "Zuordnungsrate (%)"
    ) +
    ylim(0, 100) +
    theme_minimal() +
    theme(plot.title = element_text(face = "bold"))
  
  print(plot_zuordnung)
  
} else {
  cat("\n⚠ WARNUNG: Keine Zuordnungen gefunden!\n")
  cat("Mögliche Gründe:\n")
  cat("- Zeitfenster zu klein (n und m erhöhen)\n")
  cat("- Zeitzone-Problem (prüfe, ob Zeiten korrekt konvertiert wurden)\n")
  cat("- Flugdaten passen nicht zum Datum der Messdaten\n")
}
```


## Schritt 7: Detaillierte Tabelle zur Anpassung der Parameter

Diese Tabelle zeigt dir für jede Station detailliert:
- Wie viele Vorbeiflüge gibt es?
- Wie viele wurden zugeordnet?
- Wie groß ist die durchschnittliche Zeitabweichung?
Mit dieser Info kannst du entscheiden, ob du n und m anpassen solltest.

```{r tabelle_anpassung}

# Erstelle eine Zusammenfassungs-Tabelle
zusammenfassung <- dbGetQuery(con, "
  SELECT
    station,
    COUNT(DISTINCT zeitfenster_id) AS vorbeiflüge_gesamt,
    COUNT(DISTINCT CASE WHEN im_zeitfenster = 'JA' THEN zeitfenster_id END) 
      AS vorbeiflüge_mit_flug,
    ROUND(
      100.0 * COUNT(DISTINCT CASE WHEN im_zeitfenster = 'JA' THEN zeitfenster_id END) 
      / COUNT(DISTINCT zeitfenster_id), 
      1
    ) AS zuordnungsrate_prozent,
    ROUND(AVG(CASE WHEN im_zeitfenster = 'JA' THEN zeitdiff_sekunden END), 1) 
      AS mittlere_zeitdiff_sek,
    MIN(CASE WHEN im_zeitfenster = 'JA' THEN zeitdiff_sekunden END) 
      AS min_zeitdiff_sek,
    MAX(CASE WHEN im_zeitfenster = 'JA' THEN zeitdiff_sekunden END) 
      AS max_zeitdiff_sek
  FROM vorbeiflug_flug_zuordnung
  GROUP BY station
  ORDER BY station
")

cat("\n=== Detaillierte Zuordnungs-Statistik pro Station ===\n")
cat("Aktuelle Zeitfenster: [", n_sekunden_vorher, "s vorher, ", 
    m_sekunden_nachher, "s nachher]\n\n")
print(zusammenfassung)

cat("\n=== Interpretation ===\n")
cat("• Zuordnungsrate: Wie viele Vorbeiflüge haben einen passenden Flug?\n")
cat("  → Niedrig? Zeitfenster vergrößern (n und m erhöhen)\n")
cat("  → Hoch? Gut! Oder Zeitfenster verkleinern für präzisere Zuordnung\n\n")
cat("• Mittlere Zeitdiff: Durchschnittliche Abweichung Peak ↔ Flug-Schnittpunkt\n")
cat("  → Negativ? Flüge kommen im Schnitt VOR dem Peak\n")
cat("  → Positiv? Flüge kommen im Schnitt NACH dem Peak\n")
cat("  → Nahe 0? Perfekt!\n\n")
```


## Schritt 8: Interaktive Zeitreihen-Ansicht (für ein einzelnes Datum)
# -----------------------------------------------------------------------------
# Diese Grafik zeigt für einen ausgewählten Tag die Zeitreihe der Messdaten
# mit markierten Vorbeiflügen und zugeordneten Flügen.

```{r zeitreihen_detail, fig.width=12, fig.height=6}

# Wähle ein Beispiel-Datum (das erste Datum mit Vorbeiflügen)
beispiel_datum <- dbGetQuery(con, "
  SELECT datum 
  FROM vorbeiflug_zeitfenster 
  LIMIT 1
")$datum

cat("\n=== Detaillierte Zeitreihen-Ansicht für", beispiel_datum, "===\n")

# Lade Daten für dieses Datum
zeitreihe_data <- dbGetQuery(con, glue::glue("
  SELECT
    m.ts,
    m.station,
    m.pegel,
    m.vorbeiflug,
    z.zeitfenster_id,
    z.peak_zeitpunkt,
    f.callsign,
    f.flugzeugtyp
  FROM messwerte_parquet m
  LEFT JOIN vorbeiflug_zeitfenster z
    ON m.station = z.station AND m.ts = z.peak_zeitpunkt
  LEFT JOIN vorbeiflug_flug_zuordnung f
    ON z.zeitfenster_id = f.zeitfenster_id AND f.im_zeitfenster = 'JA'
  WHERE m.datum = '{beispiel_datum}'
    AND m.station = (SELECT MIN(station) FROM vorbeiflug_zeitfenster WHERE datum = '{beispiel_datum}')
  ORDER BY m.ts
"))

if (nrow(zeitreihe_data) > 0) {
  
  # Markiere Vorbeiflüge mit Zuordnung
  peaks_mit_flug <- zeitreihe_data %>%
    filter(!is.na(callsign)) %>%
    distinct(ts, .keep_all = TRUE)
  
  # Erstelle die Zeitreihen-Grafik
  plot_zeitreihe <- ggplot(zeitreihe_data, aes(x = ts, y = pegel)) +
    geom_line(color = "gray60", linewidth = 0.3) +
    geom_point(
      data = filter(zeitreihe_data, vorbeiflug == 1),
      aes(color = "Vorbeiflug erkannt"),
      size = 2
    ) +
    geom_point(
      data = peaks_mit_flug,
      aes(color = "Flug zugeordnet"),
      size = 3,
      shape = 17
    ) +
    scale_color_manual(
      values = c("Vorbeiflug erkannt" = "orange", "Flug zugeordnet" = "darkgreen")
    ) +
    labs(
      title = paste0("Pegelzeitreihe am ", beispiel_datum, " (Station ", 
                     zeitreihe_data$station[1], ")"),
      subtitle = paste0(
        "Orange Punkte = erkannte Vorbeiflüge | ",
        "Grüne Dreiecke = Flüge zugeordnet"
      ),
      x = "Uhrzeit",
      y = "Pegel [dB(A)]",
      color = ""
    ) +
    theme_minimal() +
    theme(
      plot.title = element_text(face = "bold"),
      legend.position = "bottom"
    )
  
  print(plot_zeitreihe)
  
} else {
  cat("⚠ Keine Daten für", beispiel_datum, "gefunden.\n")
}
```


## Schritt 9: Export der Zuordnungs-Ergebnisse
# -----------------------------------------------------------------------------
# Speichere die finalen Zuordnungen als CSV-Datei zum weiteren Arbeiten.

```{r export_zuordnung}

# Erstelle einen Export-Ordner, falls er nicht existiert
if (!dir.exists("output")) {
  dir.create("output")
}

# Exportiere die vollständige Zuordnungs-Tabelle
export_datei <- paste0(
  "output/vorbeiflug_flug_zuordnung_",
  "n", n_sekunden_vorher, "_m", m_sekunden_nachher, "_",
  format(Sys.Date(), "%Y%m%d"), ".csv"
)

zuordnung_export <- dbGetQuery(con, "
  SELECT * FROM vorbeiflug_flug_zuordnung
  WHERE im_zeitfenster = 'JA'
  ORDER BY station, peak_zeitpunkt
")

write_csv(zuordnung_export, export_datei)

cat("\n✓ Zuordnungs-Ergebnisse exportiert nach:\n")
cat(" ", export_datei, "\n")
cat("   Anzahl Zuordnungen:", nrow(zuordnung_export), "\n\n")
```


## ANLEITUNG ZUR PARAMETER-ANPASSUNG


 So passt du die Zeitfenster an:

 1. Schaue dir die Grafiken an:
    - Histogramm der Zeitdifferenzen: Sind viele Flüge außerhalb des
      Fensters (weit links oder rechts vom roten Strich)?
    - Zuordnungsrate: Ist sie zu niedrig (<50%)?

 2. Schaue dir die Tabelle an:
    - "mittlere_zeitdiff_sek": Ist sie stark negativ? → n_sekunden_vorher erhöhen
    - "mittlere_zeitdiff_sek": Ist sie stark positiv? → m_sekunden_nachher erhöhen
    - "min/max_zeitdiff_sek": Zeigen sie, dass das Fenster zu klein ist?

 3. Passe die Werte an:
    - Gehe zurück zu Chunk "zeitfenster_parameter" (Zeile ~119)
    - Ändere die Werte:
      n_sekunden_vorher <- 15  # z.B. von 10 auf 15
      m_sekunden_nachher <- 15  # z.B. von 10 auf 15

 4. Führe ab "zeitfenster_parameter" alle folgenden Chunks neu aus:
    - zeitfenster_erstellen
    - verschneidung
    - visualisierung_zeitfenster
    - tabelle_anpassung
    - zeitreihen_detail
    - export_zuordnung

 5. Vergleiche die Ergebnisse:
    - Hat sich die Zuordnungsrate verbessert?
    - Ist die mittlere Zeitdifferenz näher an 0?

 TIPP: Beginne mit größeren Werten (z.B. n=30, m=30) und verkleinere sie
       schrittweise, bis die Zuordnungsrate stabil hoch ist (>80%).