---
title: "Analyse von Maximalpegeln kommunaler Messtationen"
author: "Matthias Lochmann, HLNUG"
date: "`r Sys.Date()`"
output: word_document
---

```{r setup, include=FALSE}
knitr::opts_chunk$set(echo=FALSE)
rm(list = ls())
library(tidyverse)
library(DBI)
library(duckdb)
library(dbplyr)


```

## Daten

Die Daten wurden am 22.1.2026 bereitgestellt von Horst Weise, DFLD. 
Sie werden hier in eine Datenbank (DuckDB) eingelesen und dort bearbeitet. Das ermöglicht ein leichtes Skalieren auf größere Datenmengen, ohne durch Arbeitsspeicher eingeschränkt zu sein.

```{r pruefe_rohdaten_u_DuckDB}}

if (exists("con")) {
  if (dbIsValid(con)) {
    message("Verbindung zur DuckDB Datenbank wird geschlossen.")
    dbDisconnect(con, shutdown = TRUE)
  }
  rm(con)
}
  
con <- dbConnect(duckdb::duckdb(), dbdir = "data/komm_messstellen.duckdb", read_only = FALSE,
                 config = list(
    extension_directory = "./duckdb_extensions"
  ))

dbExecute(con, "LOAD icu;")

ifelse (dbListTables(con) %>% str_detect("messwerte") %>% any(),
        {
          messwerte_db <- tbl(con, "messwerte")
          n_db <- messwerte_db %>% count() %>% collect() %>% pull(n)
        },
        n_db <- 0)

# sammle alle csv in ./data/ um sie in die Datenbank zu übertragen.
files <- list.files("data/", pattern = "*.csv", full.names = TRUE)# %>%   sample(4)  # zum Anfangen

length_one_file <-
  read_lines(sample(files, 1)) %>%
  length()
length_all_files <- length(files) * length_one_file

message(
  "Anzahl der Sekundenwerte aller Rohdaten:",
  length_all_files,
  " und Sekundenwerte in der Datenbank-Tabelle messwerte: ",
  n_db
)

```

Nun werden ggf. die Rohdaten in die Datenbank eingelesen:

```{r uebertrage_rohdaten_in_db}

if (n_db == length_all_files) {

  message(
    "Die Daten sind bereits vollständig in der Datenbank vorhanden. Keine Aktion erforderlich."
  )

} else {

  message("Die Daten werden in die Datenbank eingelesen.")

  # --- Tabelle messwerte ggf. löschen ---
  if ("messwerte" %in% dbListTables(con)) {
    message("Tabelle messwerte existiert bereits. Lösche sie und erstelle sie neu.")
    dbRemoveTable(con, "messwerte", force = TRUE)
  } else {
    message("Tabelle messwerte existiert nicht. Erstelle sie neu.")
  }

  # --- Tabelle neu anlegen ---
  dbCreateTable(
    con,
    "messwerte",
    fields = c(
      zeit = "CHARACTER",
      pegelRoh = "INTEGER",
      datum = "DATE",
      station = "INTEGER"
    )
  )

  # --- Dateien einlesen und schreiben ---
  for (file in files) {

    datei_name <- tools::file_path_sans_ext(basename(file))
    datum <- str_extract(datei_name, "\\d{8}")
    station <- str_remove(datei_name, paste0(datum, "-"))

    data <- read_delim(
      file,
      delim = ";",
      escape_double = FALSE,
      col_names = c("zeit", "pegelRoh"),
      col_types = list(
        zeit = col_time(format = "%H:%M:%S"),
        pegelRoh = col_integer()
      ),
      trim_ws = TRUE
    ) %>%
      mutate(
        datum = as.Date(datum, format = "%Y%m%d"),
        station = station
      )
    data<-data %>% 
      mutate

    dbAppendTable(con, "messwerte", data)
  }
}
```


## Überblick über die Datenbank Tabelle
Die Tabelle "messwerte" enthält die Rohdaten der kommunalen Messstellen mit den Spalten Zeit, Rohpegel, Datum und Stations-ID:


```{r tabllenuebersicht}
# Übersicht über die Tabelle
dbListTables(con)
dbListFields(con, "messwerte")
cat("5 zufällige Zeilen der Tabelle:\n")
dbGetQuery(con, "SELECT * FROM messwerte ORDER BY RANDOM() LIMIT 5;")

```

## Manipulation der Daten

Zunächst wird das Datum der Lärmreduzierungsmaßnahme auf den 
```{r massnahmendatum}
massnahmendatum<-lubridate::as_date("2025-08-15")
```

`r format(massnahmendatum, "%d.%m.%Y")` festgelegt. Die Tabelle "messwerte" wird nun um einige Spalten erweitert, die für die Analyse der Maximalpegel relevant sind. Zunächst die Zeitpunkte der Messungen als Zeitstempel:

```{r manipuliere_db_ts}
# dbExecute(con, "
#   ALTER TABLE messwerte
#   DROP COLUMN ts;
# ")

# dbExecute(con, "
#   ALTER TABLE messwerte
#   ADD COLUMN ts TIMESTAMPTZ;
# ")

dbExecute(
  con,
  "
  UPDATE messwerte
  SET ts =
    CAST(datum || ' ' || zeit AS TIMESTAMP)
      AT TIME ZONE 'Europe/Berlin'
"
)

```

Hier wird nun die Tageszeit hinzugefügt, also ob Tag, Abend oder Nacht ist (D,E,N).

```{r manipuliere_db}
messwerte_db <- tbl(con, "messwerte") # wurde oben nur innerhalb einer if-Anweisung definiert

ifelse(!("tageszeit" %in% db_query_fields(con, "messwerte")), {
  query2 <- messwerte_db %>%
    mutate(
      stunde = as.integer(substr(zeit, 1, 2)),
      tageszeit = case_when(
        stunde >= 6  &
          stunde < 18 ~ "D",
        stunde >= 18 &
          stunde < 22 ~ "E",
        TRUE ~ "N"
      )
    ) %>%
    select(-stunde) %>%
    mutate(vorbeiflug =
             case_when(pegelRoh > 127 ~ 1, TRUE            ~ 0)) %>%
    mutate(pegel = pegelRoh - 128 * vorbeiflug) %>%
    #Überprüfe ob es vor oder nach dem Umstelldatum ist
    mutate(vorhernachher = case_when(
      massnahmendatum < lubridate::as_date(datum) ~ "nachher",
      TRUE ~ "vorher"
    ))
  sql_select <- dbplyr::sql_render(query2)
  #cat(sql_select)
  sql_prod <- glue::glue("
  CREATE OR REPLACE TABLE messwerte AS
  {sql_select}
")
  DBI::dbExecute(con, sql_prod)
}, {
  message(
    "Spalte tageszeit existiert bereits in der Tabelle messwerte. Keine Aktion erforderlich."
  )
})

```

Jetzt beinhaltet die Tabelle "messwerte" einige zusätzliche Spalten zur Analyse:

```{r spaltennamen}
dbListFields(con, "messwerte")
```

Hier ein kurzer Blick auf einige zufällige Zeilen der erweiterten Tabelle:
```{r tabellenuebersicht2}
cat("5 zufällige Zeilen der erweiterten Tabelle:\n")
dbGetQuery(con, "SELECT * FROM messwerte ORDER BY RANDOM() LIMIT 5;")
```

## Datenbank in Parquet übertragen

```{r dbToParquet}
parquet_dir <- "data/parquet"

if (!dir.exists(parquet_dir)) {

  message("Parquet-Daten existieren noch nicht – schreibe sie neu.")

  dbExecute(
    con,
    "
    COPY messwerte
    TO 'data/parquet'
    (FORMAT PARQUET, PARTITION_BY (station))
    "
  )

} else {

  message("Parquet-Daten existieren bereits – kein COPY notwendig.")

}

```


## Erstellen einer View für die Parquet-Dateien

```{r parquetView}
dbExecute(
  con,
  "
  CREATE OR REPLACE VIEW pegelschrieb AS
  SELECT * FROM 'data/parquet/**/*.parquet'
  "
)

messwerte_tbl <- tbl(con, "pegelschrieb")

colnames(messwerte_tbl)
messwerte_tbl %>%
#  filter(station == 117) %>%
  filter(vorbeiflug==1) %>% 
  group_by(datum,station) %>%
  summarise(
    Anzahl = n()
  ) %>%
  ggplot(aes(x=datum, y=Anzahl,color=factor(station)))+
  geom_line()+
  labs(
    title = "Anzahl der Schallereignisse pro Tag",
    x = "Datum",
    y = "Anzahl der Schallereignisse",
    color = "Messstation"
  )
```

```{r}

dbDisconnect(con, shutdown = TRUE)
```

