---
title: "Analyse von Maximalpegeln kommunaler Messtationen"
author: "Matthias Lochmann, HLNUG"
date: "`r Sys.Date()`"
output: word_document
---

```{r setup, include=FALSE}
knitr::opts_chunk$set(echo=FALSE)
.libPaths(r"(M:\R\library-4.5.2)")
# packagelist<-c("dbplyr","tidyverse","readxl","lubridate","zoo","purrr","janitor","rmarkdown","data.table","knitr","DBI","RPostgreSQL")
# install.packages(packagelist, lib="M:/R/library-4.5.2")
rm(list = ls())
library(tidyverse)
library(DBI)
library(RPostgreSQL)
library(dbplyr)

```

## Daten

Die Daten wurden am 22.1.2026 bereitgestellt von Horst Weise, DFLD. 
Sie werden hier in eine Datenbank (PostgreSQL) eingelesen und dort bearbeitet. Das ermöglicht ein leichtes Skalieren auf größere Datenmengen, ohne durch Arbeitsspeicher eingeschränkt zu sein.

```{r pruefe_rohdaten_u_PostgreSQL}}

username <- rstudioapi::askForPassword("Database username")
password <- rstudioapi::askForPassword("Database password")

drv <- DBI::dbDriver("PostgreSQL")
if (exists("con")) {
    message("Verbindung zur PostgreSQL Datenbank wird geschlossen.")
    dbDisconnect(con, shutdown = TRUE)
  rm(con)
}
  
con <- dbConnect(drv, dbname = "fluglaerm",
                 host="srvhlugwitdw001",
                 user=username,
                 password=password
  )

ifelse (dbListTables(con) %>% str_detect("messwerte") %>% any(),
        {
          messwerte_db <- tbl(con, "messwerte")
          n_db <- messwerte_db %>% count() %>% collect() %>% pull(n)
        },
        n_db <- 0)
messdatenpfad<-"//srvhlugfaswi002/gruppen/4all.i4/I4.4 - Fluglärm/03 - Daten/FRA/Messdaten/04 Messnetz DFLD/Cindy_S_Kommunale_Messstellen/data/DFLD/"

# sammle alle csv in ./data/ um sie in die Datenbank zu übertragen.
files <- list.files(messdatenpfad, pattern = "*.csv", full.names = TRUE)# %>%   sample(4)  # zum Anfangen

length_one_file <-
  read_lines(sample(files, 1)) %>%
  length()
length_all_files <- length(files) * length_one_file

message(
  "Anzahl der Sekundenwerte aller Rohdaten:",
  length_all_files,
  " und Sekundenwerte in der Datenbank-Tabelle messwerte: ",
  n_db
)
```

Nun werden ggf. die Rohdaten in die Datenbank eingelesen:

```{r uebertrage_rohdaten_in_db}
locale(tz = "Europe/Berlin")
if (n_db == length_all_files) {
  message(
    "Die Daten sind bereits vollständig in der Datenbank vorhanden. Keine Aktion erforderlich."
  )
  
} else {
  message("Die Daten werden in die Datenbank eingelesen.")
  
  # --- Tabelle messwerte ggf. löschen ---
  if ("messwerte" %in% dbListTables(con)) {
    message("Tabelle messwerte existiert bereits. Lösche sie und erstelle sie neu.")
    dbRemoveTable(con, "messwerte", force = TRUE)
  } else {
    message("Tabelle messwerte existiert nicht. Erstelle sie neu.")
  }
  
  # --- Tabelle neu anlegen ---
  dbCreateTable(
    con,
    "messwerte",
    fields = c(
      zeit = "TIMESTAMPTZ",
      pegelRoh = "INTEGER",
      datum = "DATE",
      station = "INTEGER"
    )
  )
  message("Tabelle 'messwerte' wurde geschaffen.")
  # --- Dateien einlesen und schreiben ---
  for (file in files) {
    datei_name <- tools::file_path_sans_ext(basename(file))
    datum <- str_extract(datei_name, "\\d{8}")
    station <- str_remove(datei_name, paste0(datum, "-"))
    #message("lese ", datei_name)
    data <- read_delim(
      file,
      delim = ";",
      escape_double = FALSE,
      col_names = c("zeit", "pegelRoh"),
      col_types = list(
        zeit = col_time(format = "%H:%M:%S"),
        pegelRoh = col_integer()
      ),
      trim_ws = TRUE
    ) %>%
      mutate(
        datum = as.Date(datum, format = "%Y%m%d"),
        zeit = as.POSIXct(paste(datum, zeit), tz = "Europe/Berlin"),
        station = station
      )
    
    #message("jetzt hänge Datei ", datei_name, " an")
    dbWriteTable(con,
                 "messwerte",
                 data,
                 append = TRUE,
                 row.names = FALSE)
  }
}
# message("Alle Messwerte eingelesen")
dbExecute(con, "
  ALTER TABLE messwerte
  ADD CONSTRAINT messwerte_pkey
  PRIMARY KEY (zeit, station);
")
```


## Überblick über die Datenbank Tabelle
Die Tabelle "messwerte" enthält die Rohdaten der kommunalen Messstellen mit den Spalten Zeit, Rohpegel, Datum und Stations-ID:


```{r tabllenuebersicht}
# Übersicht über die Tabelle
dbListTables(con)
cat("5 zufällige Zeilen der Tabelle:\n")
dbGetQuery(con, "SELECT * FROM messwerte ORDER BY RANDOM() LIMIT 5;")

```

## Manipulation der Daten

Zunächst wird das Datum der Lärmreduzierungsmaßnahme auf den 
```{r massnahmendatum}
massnahmendatum <- dbplyr::sql("DATE '2025-08-15'")
```

`r format(massnahmendatum, "%d.%m.%Y")` festgelegt. Die Tabelle "messwerte" wird nun um einige Spalten erweitert, die für die Analyse der Maximalpegel relevant sind. 
Hier wird nun die Tageszeit hinzugefügt, also ob Tag, Abend oder Nacht ist (D,E,N).


```{r manipuliere_db}
messwerte_db <- tbl(con, "messwerte") # wurde oben nur innerhalb einer if-Anweisung definiert


ifelse(!("tageszeit" %in% db_query_fields(con, "messwerte")), {
 result <- tbl(con, "messwerte") %>%
  mutate(
    tageszeit = case_when(
      hour(zeit) >= 6  & hour(zeit) < 18 ~ "D",
      hour(zeit) >= 18 & hour(zeit) < 22 ~ "E",
      TRUE ~ "N"
    ),
    vorbeiflug = if_else(pegelRoh > 127L, 1L, 0L),
    pegel = pegelRoh - 128L * vorbeiflug,
    vorhernachher = if_else(
      datum > !!massnahmendatum,
      "nachher",
      "vorher"
    )
  )
 
 dbExecute(con, "DROP TABLE messwerte_weiter;")
 
result %>%
  compute("messwerte_weiter", temporary = FALSE)
# 2. Alte Tabelle löschen
dbExecute(con, "DROP TABLE messwerte;")

# 3. Umbenennen
dbExecute(con, "ALTER TABLE messwerte_weiter RENAME TO messwerte;")
 
}, {
  message(
    "Spalte tageszeit existiert bereits in der Tabelle messwerte. Keine Aktion erforderlich."
  )
})

```

Jetzt beinhaltet die Tabelle "messwerte" einige zusätzliche Spalten zur Analyse:

```{r spaltennamen}
dbListFields(con, "messwerte")
```

Hier ein kurzer Blick auf einige zufällige Zeilen der erweiterten Tabelle:
```{r tabellenuebersicht2}
cat("5 zufällige Zeilen der erweiterten Tabelle:\n")
dbGetQuery(con, "SELECT * FROM messwerte ORDER BY RANDOM() LIMIT 5;")
```




```{r pegelschriebPhysisch}

## die Typecasts machen später hoffentlich das weiterarbeiten schneller
## doch besser physisch
# dbExecute(con, "
# CREATE OR REPLACE VIEW pegelschrieb AS
# SELECT
#     zeit,
#     datum,
#     station,
#     ts,
#     tageszeit,
#     CAST(vorbeiflug AS INTEGER) AS vorbeiflug,
#     CAST(pegel AS DOUBLE) AS pegel,
#     vorhernachher
# FROM 'messwerte'
# ")

dbExecute(con, "
CREATE OR REPLACE TABLE pegelschrieb AS
SELECT
    zeit,
    datum,
    station,
    ts,
    tageszeit,
    CAST(vorbeiflug AS INTEGER) AS vorbeiflug,
    CAST(pegel AS DOUBLE) AS pegel,
    vorhernachher
FROM 'messwerte'
ORDER BY station, ts
")

pegelschrieb_tbl <- tbl(con, "pegelschrieb")

colnames(pegelschrieb_tbl)
pegelschrieb_tbl %>%
#  filter(station == 117) %>%
  filter(vorbeiflug==1) %>% 
  group_by(datum,station) %>%
  summarise(
    Anzahl = n()
  ) %>%
  ggplot(aes(x=datum, y=Anzahl,color=factor(station)))+
  geom_line()+
  labs(
    title = "Anzahl der Schallereignisse pro Tag",
    x = "Datum",
    y = "Anzahl der Schallereignisse",
    color = "Messstation"
  )
```

```{r disconnect}

dbDisconnect(con, shutdown = TRUE)
```

