---
title: "Radar dazu"
author: "Matthias Lochmann, HLNUG"
date: "`r Sys.Date()`"
output: word_document
---


```{r setup, include=FALSE}
knitr::opts_chunk$set(echo=FALSE)
rm(list = ls())
library(tidyverse)
library(DBI)
library(duckdb)
library(dbplyr)
library(readxl)
library(lubridate)
library(janitor)

con <- dbConnect(duckdb::duckdb(), dbdir = "data/komm_messstellen.duckdb", read_only = FALSE,
                 config = list(
    extension_directory = "./duckdb_extensions"
  ))

dbExecute(con, "LOAD icu;")
```



## Schritt 1: Flugdaten aus csv in DuckDB übertragen

Die Excel-Datei enthält Flugdaten mit Zeitstempeln in UTC, hoffentlich versteht es die Datenbank korrekt.


```{r flugdaten_einlesen}

flugdaten_pfad <- "data/UNH/DA-Wixhausen_DEP_15.09.2025.csv"

flugdaten_pfad <- normalizePath(flugdaten_pfad)
# Prüfe, ob die Datei existiert
if (!file.exists(flugdaten_pfad)) {
  stop(paste("FEHLER: Flugdaten-Datei nicht gefunden:", flugdaten_pfad))
}

flugdaten_tbl <-
  tbl(con, sql(
    glue::glue(
      "
      SELECT *
      FROM read_csv_auto(
        '{flugdaten_pfad}',
        delim=';',
        decimal_separator=',',
        header=true
      )
    "
    )
  )) |>
  rename_with(make_clean_names) 
# |>  mutate(across(ends_with("_utc"), ~ dmy_hms(tz = "UTC")))
# |>
#   mutate(across(
#     ends_with("_utc"),
#     ~ dmy_hms(tz = 'Europe/Berlin'),
#     .names = "{.col}_lokal"
#   ))


flugdaten_tbl |>
  head(3) |>
  collect()

dbRemoveTable(con, "flugdaten", force = TRUE)

flugdaten_tbl |>
  compute(name = "flugdaten",
          temporary = FALSE,
          overwrite = TRUE)

colnames(flugdaten_tbl)
flugdaten_tbl|>
  ggplot(aes(x=laterale_abweichung_m,vertikale_abweichung_m,color=flugzeugtyp)) +
  geom_point() +
  labs(title="Flugdaten: Laterale vs. Vertikale Abweichung",
       x="Laterale Abweichung (m)",
       y="Vertikale Abweichung (m)",
       color="Flugzeugtyp")
  

```

Falls das nicht klappt, sollte man nochmal in R mithilfe von lubridate nacharbeiten.
```{r schnipselLubridate}
#mutate(
#     startzeit_utc = dmy_hms(startzeit_utc, tz = "UTC"),
#     schnittpunkt_utc = dmy_hms(schnittpunkt_utc, tz = "UTC"),
#     endzeit_utc = dmy_hms(endzeit_utc, tz = "UTC"),
#     ata_atd_utc = dmy_hms(ata_atd_utc, tz = "UTC")
#   ) 
```


## Zeitfenster um das wahrscheinliche Ereignis erstellen
 Hier werden erst die Parameter des

```{r zeitfenster_parameter}
sekunden_vorher <- 30   # Zeitfenster VOR dem Peak (z.B. 10 Sekunden)
sekunden_nachher <- 10   # Zeitfenster nach dem Peak (z.B. 10 Sekunden)

cat("Zeitfenster mit ", sekunden_vorher, "Sekunden vor und ",
    sekunden_nachher, " Sekunden nach ")
```
dem Pegelmaximum festgelegt, welches mit "vorbeiflug = 1" als wahrscheinliches Ereignis vom DFLD klassifiziert wurde.

```{r}
dbListTables(con)
dbListFields(con, "pegelschrieb")
cat("5 zufällige Zeilen der Tabelle:\n")
dbGetQuery(con, "SELECT * FROM pegelschrieb ORDER BY RANDOM() LIMIT 5;")

```




```{r dbplyrZeitfenster}
messwerte_tbl <-
  tbl(con, "pegelschrieb") |>
  dbplyr::window_order(ts) |>
  group_by(station) |>
  #  filter(vorbeiflug == 1) |>
  mutate(
    peak_zeit = case_when(vorbeiflug == 1 ~ ts, TRUE ~ NA),
    zeitfenster_id = case_when(vorbeiflug == 1 ~ row_number(), TRUE ~ NA)
  ) |>
  dbplyr::window_frame(from = -sekunden_vorher, to = sekunden_nachher) |>
  mutate(vorbeiflugfenster = sum(vorbeiflug),
         zeitfenster_id=max(zeitfenster_id, na.rm = TRUE)#die ID soll in jeder Zeile des Fensters stehen
         )|>
  dbplyr::window_frame(from = -3600, to = 0) |>
  mutate(perz10 = quantile(pegel,probs=0.1),
         perz90 = quantile(pegel,probs=0.9))


vorbeiflug_zeitfenster_tbl <- messwerte_tbl |>
  filter(vorbeiflugfenster > 0) |>
  mutate(
    fenster_start = ts - sql(glue::glue("INTERVAL '{sekunden_vorher} seconds'")),
    fenster_ende  = ts + sql(glue::glue("INTERVAL '{sekunden_nachher} seconds'"))
  )

# vorbeiflug_zeitfenster_tbl %>% 
#   filter(station==74) %>% 
#   filter(tageszeit=="E") %>% 
#   filter(vorbeiflugfenster>0) %>% 
#   collect()
# 

vorbeiflug_zeitfenster_tbl |>
  compute(
    name = "vorbeiflug_zeitfenster",
    temporary = FALSE,
    overwrite = TRUE
  )


```



Insgesamt wurden 

```{r anzahlAkustEreigniss}
vorbeiflug_zeitfenster_tbl %>% 
  group_by(station,zeitfenster_id) %>% 
  summarize %>% 
  ungroup() %>% 
  group_by(station) %>% 
  summarize(Anzahl_akustischeEreignisse=n())

```

Zeitfenster zu akustischen Ereignissen, die wahrscheinlichen Flugereignissen sind gefunden.

## Verschneidung - Welche Flüge passen zu welchen Zeitfenstern?

Jetzt verknüpfen wir die Zeitfenster mit den Flugdaten.
Ein Flug "passt" zu einem Zeitfenster, wenn sein Schnittpunkt-Zeitstempel innerhalb des Zeitfensters liegt.

```{r verschneidungdbplyr}
# tbl-Referenzen
zeitfenster_tbl <- tbl(con, "vorbeiflug_zeitfenster")
flugdaten_tbl   <- tbl(con, "flugdaten")

colnames(zeitfenster_tbl)
colnames(flugdaten_tbl)
colnames(vorbeiflug_zeitfenster_tbl)


vorbeiflug_flug_zuordnung_tbl <-
  zeitfenster_tbl |>
  cross_join(
    flugdaten_tbl
  ) |>
  filter(
    zeitpunkt_des_schnittpunktes_utc >= fenster_start,
    zeitpunkt_des_schnittpunktes_utc <= fenster_ende
  ) |>
  mutate(
    # Zeitdifferenz in Sekunden
    zeitdiff_sekunden = sql("EPOCH(zeitpunkt_des_schnittpunktes_utc - peak_zeitpunkt)"),
    im_zeitfenster = 'JA'
  ) 

bla <- left_join(
  flugdaten_tbl,
  vorbeiflug_zeitfenster_tbl,
  by = join_by(zeitpunkt_des_schnittpunktes_utc == ts )
) %>% 
  collect()

```



```{r vervollständigen}
# 2. Flüge ohne Treffer
vorbeiflug_flug_zuordnung_tbl <- 
  vorbeiflug_flug_zuordnung_tbl %>%
  anti_join(
    flugdaten_tbl, by = "dfs_flight_id"  # <- oder passendes Join-Feld
  ) %>%
  mutate(
    zeitdiff_sekunden = NA_real_,
    fenster_start = NA,
    fenster_ende = NA,
    im_zeitfenster = 'NEIN'
  ) %>% 
  anti_join(
    zeitfenster_tbl, by = "zeitfenster_id"  # <- oder passendes Join-Feld
  ) %>%
  mutate(
    peak_zeitpunkt = NA,
    flug_id = NA,
    zeitpunkt_des_schnittpunktes_utc = NA,
    zeitdiff_sekunden = NA_real_,
    im_zeitfenster = 'NEIN'
  )

vorbeiflug_flug_zuordnung_tbl |>
  compute(
    name = "vorbeiflug_flug_zuordnung",
    temporary = FALSE,
    overwrite = TRUE
  )

```



```{r}
messwerte_tbl <- tbl(con, "pegelschrieb")
flugdaten_tbl <- tbl(con, "flugdaten")
zeitfenster_tbl <- tbl(con, "vorbeiflug_zeitfenster")
verschneidung_tbl <- tbl(con, "vorbeiflug_flug_zuordnung")
colnames(messwerte_tbl)
colnames(flugdaten_tbl)
colnames(zeitfenster_tbl)
colnames(verschneidung_tbl)

bla<-verschneidung_tbl %>% 
  collect()

messwerte_tbl %>%
  filter(datum == "2025-09-15") %>%
  #  filter(vorbeiflug == 1) %>%
  ggplot(aes(x = ts, y = pegel)) +
  geom_line() +
 geom_point(
    data = messwerte_tbl %>%
      filter(datum == "2025-09-15") %>%
      filter(vorbeiflug == 1),
    aes(x = ts, y = pegel),shape=1
  ) +
  geom_rect(
    data = zeitfenster_tbl %>%
      #     filter(station == 74) %>%
      filter(datum == "2025-09-15"),
    aes(
      xmin = fenster_start,
      xmax = fenster_ende,
      ymin = -Inf,
      ymax = Inf
    ),
    color = "red",
    fill = NA,
    inherit.aes = FALSE
  ) +
  geom_vline(
    data = flugdaten_tbl,
    aes(xintercept = zeitpunkt_des_schnittpunktes_utc),
    color = "blue",
    inherit.aes = FALSE
  ) +
  facet_grid(rows = vars(station)) +
  coord_cartesian(xlim = c(
    as_datetime("2025-09-15 15:05:00"),
    as_datetime("2025-09-15 19:35:00")
  ))





```

```{r}
verschneidung_tbl %>%
  ggplot() +
  geom_segment(
    aes(x=fenster_start,xend = fenster_ende, y = peak_pegel,color=factor(station)),
    linewidth = 2
  )
```


```{r}
verschneidung_tbl %>%
  group_by(station) %>% 
  summarise(anzahl = n(),
            anzahl_zuordnung = sum(im_zeitfenster=="JA"),
            mittel_peak=mean(peak_pegel,na.rm=TRUE),
            mittel_zeitdiff=mean(zeitdiff_sekunden,na.rm=TRUE))

```



```{r}

# Statistik der Zuordnung
zuordnung_stats <- dbGetQuery(con, "
  SELECT
    im_zeitfenster,
    COUNT(DISTINCT zeitfenster_id) AS anzahl_zeitfenster,
    COUNT(flug_id) AS anzahl_zuordnungen
  FROM vorbeiflug_flug_zuordnung
  GROUP BY im_zeitfenster
")

cat("\n=== Verschneidung abgeschlossen ===\n")
print(zuordnung_stats)

# Zeige Beispiele der Zuordnungen
cat("\n5 Beispiel-Zuordnungen:\n")
print(
  dbGetQuery(con, "
    SELECT 
      zeitfenster_id, 
      station, 
      peak_zeitpunkt, 
      callsign, 
      flugzeugtyp,
      zeitdiff_sekunden,
      im_zeitfenster
    FROM vorbeiflug_flug_zuordnung
    WHERE im_zeitfenster = 'JA'
    LIMIT 5
  ")
)
```


## Schritt 6: Visualisierung - Passen die Zeitfenster?

Diese Grafik zeigt dir, ob die gewählten Zeitfenster (n und m) gut passen.
Du siehst:
- Wie viele Vorbeiflüge wurden einem Flug zugeordnet?
- Wie groß ist die zeitliche Abweichung?

```{r visualisierung_zeitfenster, fig.width=10, fig.height=6}

# Lade die Zuordnungsdaten
zuordnung_data <- dbGetQuery(con, "
  SELECT 
    zeitfenster_id,
    station,
    peak_zeitpunkt,
    peak_pegel,
    callsign,
    flugzeugtyp,
    zeitdiff_sekunden,
    im_zeitfenster
  FROM vorbeiflug_flug_zuordnung
  WHERE im_zeitfenster = 'JA'
")

# Wenn Zuordnungen vorhanden sind, erstelle eine Grafik
if (nrow(zuordnung_data) > 0) {
  
  # Grafik 1: Histogramm der Zeitdifferenzen
  plot_zeitdiff <- ggplot(zuordnung_data, aes(x = zeitdiff_sekunden)) +
    geom_histogram(binwidth = 1, fill = "steelblue", color = "white") +
    geom_vline(xintercept = 0, color = "red", linetype = "dashed", linewidth = 1) +
    labs(
      title = "Zeitliche Abweichung: Maximalpegel vs. Flug-Schnittpunkt",
      subtitle = paste0(
        "Zeitfenster: ", sekunden_vorher, "s vorher, ", 
        sekunden_nachher, "s nachher | ",
        "n = ", nrow(zuordnung_data), " Zuordnungen"
      ),
      x = "Zeitdifferenz (Sekunden)\nnegativ = Flug vor Peak | positiv = Flug nach Peak",
      y = "Anzahl Zuordnungen"
    ) +
    theme_minimal() +
    theme(plot.title = element_text(face = "bold"))
  
  print(plot_zeitdiff)
  
  # Grafik 2: Zuordnungsrate pro Station
  zuordnung_pro_station <- dbGetQuery(con, "
    SELECT
      station,
      COUNT(DISTINCT zeitfenster_id) AS zeitfenster_gesamt,
      COUNT(DISTINCT CASE WHEN im_zeitfenster = 'JA' THEN zeitfenster_id END) 
        AS zeitfenster_mit_flug,
      ROUND(
        100.0 * COUNT(DISTINCT CASE WHEN im_zeitfenster = 'JA' THEN zeitfenster_id END) 
        / COUNT(DISTINCT zeitfenster_id), 
        1
      ) AS zuordnungsrate_prozent
    FROM vorbeiflug_flug_zuordnung
    GROUP BY station
    ORDER BY station
  ")
  
  plot_zuordnung <- ggplot(
    zuordnung_pro_station, 
    aes(x = factor(station), y = zuordnungsrate_prozent)
  ) +
    geom_col(fill = "forestgreen", alpha = 0.7) +
    geom_text(aes(label = paste0(zuordnungsrate_prozent, "%")), 
              vjust = -0.5, size = 3.5) +
    labs(
      title = "Zuordnungsrate pro Messstation",
      subtitle = "Wie viele Vorbeiflüge konnten einem Flug zugeordnet werden?",
      x = "Messstation",
      y = "Zuordnungsrate (%)"
    ) +
    ylim(0, 100) +
    theme_minimal() +
    theme(plot.title = element_text(face = "bold"))
  
  print(plot_zuordnung)
  
} else {
  cat("\n⚠ WARNUNG: Keine Zuordnungen gefunden!\n")
  cat("Mögliche Gründe:\n")
  cat("- Zeitfenster zu klein (n und m erhöhen)\n")
  cat("- Zeitzone-Problem (prüfe, ob Zeiten korrekt konvertiert wurden)\n")
  cat("- Flugdaten passen nicht zum Datum der Messdaten\n")
}
```


## Schritt 7: Detaillierte Tabelle zur Anpassung der Parameter

Diese Tabelle zeigt dir für jede Station detailliert:
- Wie viele Vorbeiflüge gibt es?
- Wie viele wurden zugeordnet?
- Wie groß ist die durchschnittliche Zeitabweichung?
Mit dieser Info kannst du entscheiden, ob du n und m anpassen solltest.

```{r tabelle_anpassung}

# Erstelle eine Zusammenfassungs-Tabelle
zusammenfassung <- dbGetQuery(con, "
  SELECT
    station,
    COUNT(DISTINCT zeitfenster_id) AS vorbeiflüge_gesamt,
    COUNT(DISTINCT CASE WHEN im_zeitfenster = 'JA' THEN zeitfenster_id END) 
      AS vorbeiflüge_mit_flug,
    ROUND(
      100.0 * COUNT(DISTINCT CASE WHEN im_zeitfenster = 'JA' THEN zeitfenster_id END) 
      / COUNT(DISTINCT zeitfenster_id), 
      1
    ) AS zuordnungsrate_prozent,
    ROUND(AVG(CASE WHEN im_zeitfenster = 'JA' THEN zeitdiff_sekunden END), 1) 
      AS mittlere_zeitdiff_sek,
    MIN(CASE WHEN im_zeitfenster = 'JA' THEN zeitdiff_sekunden END) 
      AS min_zeitdiff_sek,
    MAX(CASE WHEN im_zeitfenster = 'JA' THEN zeitdiff_sekunden END) 
      AS max_zeitdiff_sek
  FROM vorbeiflug_flug_zuordnung
  GROUP BY station
  ORDER BY station
")

cat("\n=== Detaillierte Zuordnungs-Statistik pro Station ===\n")
cat("Aktuelle Zeitfenster: [", sekunden_vorher, "s vorher, ", 
    sekunden_nachher, "s nachher]\n\n")
print(zusammenfassung)

cat("\n=== Interpretation ===\n")
cat("• Zuordnungsrate: Wie viele Vorbeiflüge haben einen passenden Flug?\n")
cat("  → Niedrig? Zeitfenster vergrößern (n und m erhöhen)\n")
cat("  → Hoch? Gut! Oder Zeitfenster verkleinern für präzisere Zuordnung\n\n")
cat("• Mittlere Zeitdiff: Durchschnittliche Abweichung Peak ↔ Flug-Schnittpunkt\n")
cat("  → Negativ? Flüge kommen im Schnitt VOR dem Peak\n")
cat("  → Positiv? Flüge kommen im Schnitt NACH dem Peak\n")
cat("  → Nahe 0? Perfekt!\n\n")
```


## Schritt 8: Interaktive Zeitreihen-Ansicht (für ein einzelnes Datum)
# -----------------------------------------------------------------------------
# Diese Grafik zeigt für einen ausgewählten Tag die Zeitreihe der Messdaten
# mit markierten Vorbeiflügen und zugeordneten Flügen.

```{r zeitreihen_detail, fig.width=12, fig.height=6}

# Wähle ein Beispiel-Datum (das erste Datum mit Vorbeiflügen)
beispiel_datum <- dbGetQuery(con, "
  SELECT datum 
  FROM vorbeiflug_zeitfenster 
  LIMIT 1
")$datum

cat("\n=== Detaillierte Zeitreihen-Ansicht für", beispiel_datum, "===\n")

# Lade Daten für dieses Datum
zeitreihe_data <- dbGetQuery(con, glue::glue("
  SELECT
    m.ts,
    m.station,
    m.pegel,
    m.vorbeiflug,
    z.zeitfenster_id,
    z.peak_zeitpunkt,
    f.callsign,
    f.flugzeugtyp
  FROM pegelschrieb m
  LEFT JOIN vorbeiflug_zeitfenster z
    ON m.station = z.station AND m.ts = z.peak_zeitpunkt
  LEFT JOIN vorbeiflug_flug_zuordnung f
    ON z.zeitfenster_id = f.zeitfenster_id AND f.im_zeitfenster = 'JA'
  WHERE m.datum = '{beispiel_datum}'
    AND m.station = (SELECT MIN(station) FROM vorbeiflug_zeitfenster WHERE datum = '{beispiel_datum}')
  ORDER BY m.ts
"))

if (nrow(zeitreihe_data) > 0) {
  
  # Markiere Vorbeiflüge mit Zuordnung
  peaks_mit_flug <- zeitreihe_data %>%
    filter(!is.na(callsign)) %>%
    distinct(ts, .keep_all = TRUE)
  
  # Erstelle die Zeitreihen-Grafik
  plot_zeitreihe <- ggplot(zeitreihe_data, aes(x = ts, y = pegel)) +
    geom_line(color = "gray60", linewidth = 0.3) +
    geom_point(
      data = filter(zeitreihe_data, vorbeiflug == 1),
      aes(color = "Vorbeiflug erkannt"),
      size = 2
    ) +
    geom_point(
      data = peaks_mit_flug,
      aes(color = "Flug zugeordnet"),
      size = 3,
      shape = 17
    ) +
    scale_color_manual(
      values = c("Vorbeiflug erkannt" = "orange", "Flug zugeordnet" = "darkgreen")
    ) +
    labs(
      title = paste0("Pegelzeitreihe am ", beispiel_datum, " (Station ", 
                     zeitreihe_data$station[1], ")"),
      subtitle = paste0(
        "Orange Punkte = erkannte Vorbeiflüge | ",
        "Grüne Dreiecke = Flüge zugeordnet"
      ),
      x = "Uhrzeit",
      y = "Pegel [dB(A)]",
      color = ""
    ) +
    theme_minimal() +
    theme(
      plot.title = element_text(face = "bold"),
      legend.position = "bottom"
    )
  
  print(plot_zeitreihe)
  
} else {
  cat("⚠ Keine Daten für", beispiel_datum, "gefunden.\n")
}
```


## Export der Zuordnungs-Ergebnisse

```{r export_zuordnung}

# Erstelle einen Export-Ordner, falls er nicht existiert
if (!dir.exists("output")) {
  dir.create("output")
}

# Exportiere die vollständige Zuordnungs-Tabelle
export_datei <- paste0(
  "output/vorbeiflug_flug_zuordnung_",
  "n", sekunden_vorher, "_m", sekunden_nachher, "_",
  format(Sys.Date(), "%Y%m%d"), ".csv"
)

zuordnung_export <- dbGetQuery(con, "
  SELECT * FROM vorbeiflug_flug_zuordnung
  WHERE im_zeitfenster = 'JA'
  ORDER BY station, peak_zeitpunkt
")

write_csv(zuordnung_export, export_datei)

cat("\n✓ Zuordnungs-Ergebnisse exportiert nach:\n")
cat(" ", export_datei, "\n")
cat("   Anzahl Zuordnungen:", nrow(zuordnung_export), "\n\n")
```

